【裁判字號】    89,台非,211
【裁判日期】    890713
【裁判案由】    違反槍砲彈藥刀械管制條例
【裁判全文】
最高法院刑事判決                                八十九年度台非字第二一一號
    上訴人  最高法院檢察署檢察總長
    被  告  甲○○
右上訴人因被告違反槍砲彈藥刀械管制條例案件，對於台灣高等法院中華民國八十七
年四月十四日第二審確定判決（八十七年度上訴字第一二三一號，起訴案號：台灣桃
園地方法院檢察署八十六年度偵字第一五六一○號），認為部分違法，提起非常上訴
，本院判決如左：
    主  文
原判決及第一審判決關於違背法令部分撤銷。
    理  由
非常上訴理由稱：「判決不適用法則者，為違背法令，刑事訴訟法第三百七十八條定
有明文。又槍砲彈藥刀械管制條例第八條第四項規定，未經許可寄藏獵槍者，處一年
以上七年以下有期徒刑，併科新台幣七百萬元以下罰金。該項所處罰金，係屬併科性
質，法院無自由裁量之權。本件依原判決確認之事實，被告甲○○於民國八十三年、
八十四年間，未經許可，擅自受黃春棋之託寄藏具有殺傷力之制式散彈獵槍一支及子
彈六顆，嗣於八十六年十一月二十六日凌晨三時三十分許，為警查獲並扣得上揭槍械
子彈等情，因認第一審依想像競合犯從一重處斷以修正槍砲彈藥刀械管制條例第八條
第四項量處有期徒刑一年二月為無不合而駁回上訴，固非無見。惟第一審漏未為併科
罰金之宣告，被告提起上訴，原審不予撤銷糾正，竟為駁回上訴之判決，同有上開違
誤。案經確定，爰依刑事訴訟法第四百四十一條、第四百四十三條提起非常上訴，以
資糾正。」等語。
本院按判決不適用法則或適用不當者，為違背法令，刑事訴訟法第三百七十八條定有
明文。又犯槍砲彈藥刀械管制條例第八條第四項之罪者，處一年以上七年以下有期徒
刑，併科新台幣七百萬元以下之罰金，對於此項併科罰金之規定，法院並無選科之裁
量權。本件第一審判決認定被告甲○○未經許可寄藏制式散彈獵槍一支及子彈六顆，
依刑法第五十五條規定，從一重之槍砲彈藥刀械管制條例第八條第四項論處被告有期
徒刑一年二月，並應於刑之執行完畢或赦免後，令入勞動場所，強制工作三年之判決
，但未為併科罰金之諭知；被告提起上訴，原判決未予糾正，仍予維持，竟為駁回上
訴之判決，自有判決不適用法則之違背法令。案經確定，非常上訴意旨執此指摘原判
決違背法令，洵有理由。惟查原判決尚非不利於被告，僅應由本院將原判決及第一審
判決關於應併科罰金而未併科之違背法令部分撤銷，以資糾正。
據上論結，應依刑事訴訟法第四百四十七條第一項第一款前段，判決如主文。
中      華      民      國    八十九    年      七      月     十三     日
                              最高法院刑事第十二庭
                                  審判長法官  陳  炳  煌
                                        法官  陳  正  庸
                                        法官  陳  世  雄
                                        法官  徐  文  亮
                                        法官  吳  信  銘
      右正本證明與原本無異
                                              書  記  官
中      華      民      國    八十九    年      七      月     十八     日


司法院資訊處製作；財團法人民間司法改革基金會備份。
